```{r, include = FALSE}
knitr::opts_chunk$set(out.width = "100%")
```

# ggplot2 {#ggplot2}

## 安装

```{r, eval=FALSE,echo=TRUE, cache=TRUE}
install.packages("ggplot2")
```

## 基础知识

### ggplot图像的三个元素

每个`ggplot`都有三个元素组成:

* 数据(data)

* 一系列的美学映射(aesthetic mappings),将数据的变量和可视化的特征联系起来.

* 至少一个图层(layer)用来描述变量如何展示?图层一般使用前缀为`geom_`的函数进行创建.

一个简单的例子:

```{r, eval=TRUE,echo=TRUE, cache=TRUE,warning=FALSE}
ggplot(mpg, aes(x = displ, y = hwy)) + 
  geom_point()
```

这幅图中:

1. 数据为`mpg`

2. 美学映射:`displ`映射到x轴,`hwy`映射到y轴.

3. 图层:点图.

`aes()`函数的前两个参数默认是`x`和`y`.

### 颜色,性状,大小和其他的美学属性(aesthetic attributes)

为了在一幅图中将=映射更多的变量,我们可以使用一些其他的美学属性(aesthetic attributes).比如,颜色,性状还有大小.

比如,将颜色映射到变量`class`上:

```{r, eval=TRUE,echo=TRUE, cache=TRUE,warning=FALSE}
ggplot(mpg, aes(displ, cty, colour = class)) + 
  geom_point()
```

如果想要将某个美学属性设置为固定值,应当在`aes`函数之外进行设置:

```{r, eval=TRUE,echo=TRUE, cache=TRUE,warning=FALSE,out.width="50%",fig.show='hold'}
ggplot(mpg, aes(displ, hwy)) + geom_point(aes(colour = "blue"))
ggplot(mpg, aes(displ, hwy)) + geom_point(colour = "blue")
```

可以看一下这两幅图的差异.

### 分面(Facetting)

分面也是一种展示分类变量的方法.

`ggplot2`中有两种分面方式:`grid`和`wrapped`.其中`wrapped`.其中wrapped更为重要.需要使用`facet_wrap()`函数.

```{r, eval=TRUE,echo=TRUE, cache=TRUE,warning=FALSE,fig.show='hold'}
ggplot(mpg, aes(displ, hwy)) + 
  geom_point() + 
  facet_wrap(~class)
```

### 图形的图层(geom)

图层(geom)就是用来决定变量如何展示在图像上的办法.比如最常见的最简单的点图的图层就是`geom_point()`.

* `geom_smooth`: 对数据进行拟合.

* `geom_boxplot`:箱形图.

* `geom_histogram`:对连续变量分布进行描述.

* `geom_bar`:barplot.

1. 在图中添加smooth曲线

```{r, eval=TRUE,echo=TRUE, cache=TRUE,warning=FALSE,fig.show='hold'}
ggplot(mpg, aes(displ, hwy)) + 
  geom_point() + 
  geom_smooth()
```





---

<div id="disqus_thread"></div>
<script>

/**
*  RECOMMENDED CONFIGURATION VARIABLES: EDIT AND UNCOMMENT THE SECTION BELOW TO INSERT DYNAMIC VALUES FROM YOUR PLATFORM OR CMS.
*  LEARN WHY DEFINING THESE VARIABLES IS IMPORTANT: https://disqus.com/admin/universalcode/#configuration-variables*/
/*
var disqus_config = function () {
this.page.url = PAGE_URL;  // Replace PAGE_URL with your page's canonical URL variable
this.page.identifier = PAGE_IDENTIFIER; // Replace PAGE_IDENTIFIER with your page's unique identifier variable
};
*/
(function() { // DON'T EDIT BELOW THIS LINE
var d = document, s = d.createElement('script');
s.src = 'https://r-cookbook-shen.disqus.com/embed.js';
s.setAttribute('data-timestamp', +new Date());
(d.head || d.body).appendChild(s);
})();
</script>
<noscript>Please enable JavaScript to view the <a href="https://disqus.com/?ref_noscript">comments powered by Disqus.</a></noscript>
                            
