--- 
title: "R cookbook from Xiaotao Shen"
author: '<br><br>Dr. Xiaotao Shen <br> Postdoctoral at <a href="http://snyderlab.stanford.edu/" target="_blank">Snyder lab</a> <br> Stanford Universiy School of Medicine <br> <a href="http://shenxt.info" target="_blank"> <i class="fa fa-home fa-fw"></i>&nbsp; shenxt.info</a><br> <a href="mailto:shenxt@stanford.edu" target="_blank"><i class="fa fa-paper-plane fa-fw"></i>&nbsp; shenxt@stanford.edu</a><br>'
date: "Begin at 2020-03-01 and Update at `r Sys.Date()`"
site: bookdown::bookdown_site
output:
  bookdown::html_book:
    theme: united
    includes: 
      after_body: disqus.html
    highlight: tango
documentclass: book
bibliography: [book.bib, packages.bib]
biblio-style: apalike
link-citations: yesss
description: "记录所有跟R语言有关的内容"
github-repo: 'jaspershen/r_cookbook'
---

# Welcome {-}

Placeholder



<!--chapter:end:index.Rmd-->


# Markdown {#markdown}

Placeholder


## Markdown语法
## 标题 (Header)
## 图片 (Image)
## 链接 (Links)
## 强调 (Emphasize)
## 引用(Blockquotes)
## 代码块 (Code chunks)
## 水平线 (Horizontal rule)
## 列表 (List)
## 表格 (Tables)
## 段落
## 插入icon
## 数学公式 (Equations)
### 行内和行外
### 上标和下标
### 占位符
### 四则运算
### 集合运算
### 数学符号
### 希腊字母
## 视频 (Video)和音乐 (music)
## Markdown编辑器

<!--chapter:end:01-markdown.Rmd-->


# Rmarkdown {#rmarkdown}

Placeholder


## 安装
## Rmarkdown结构
## YAML
## R代码块
## 代码块参数 (Chunk options)
### 代码是否执行
###  代码控制 (code decoration)
### 缓冲 (cache)
### 图像控制(plot)
## 全局代码块参数
## 具体问题的cookbook
## Rmarkdown特有语法
### 图片 (image)
### 表格 (Table)
## 输出格式
### HTML格式
### PDF格式
### Word格式

<!--chapter:end:02-rmarkdown.Rmd-->


# Rmarkdown拓展 {#rmarkdown_beyond}

Placeholder


## Blogdown
### 需要准备的东西
### 安装
### 创建项目
### 预览
### 使用Rstudio IDE来管理网站
### 更改为其他的主题
### 发布自己的网站
### 发布到github上
## Bookdown
## Presentation
## Pagedown
## Pkgdown

<!--chapter:end:03-rmarkdown_beyond.Rmd-->


# Git和github {#git}

Placeholder


## 安装git
## 注册github账户
## Git基础知识
## Git配制
### 安装git之后,需要进行一些全局设置,比如用户名邮箱.
## Git基本操作
### 创建本地git仓库(reop)
### 将文件添加到版本库
### 查看仓库状态
### 查看仓库中的具体修改
### 查看提交的历史记录
### 版本回退
### 回到未来某个版本
### 撤销修改
#### 丢弃工作区中的文件修改
#### 丢弃暂存区的修改
### 删除文件
## git的分支管理
### 查看分支
### 创建分支
### 切换分支
### `switch`命令
### 合并分支(merge)
### 删除分支
### 分支提交冲突
### 分支策略
## 远程仓库(GitHub)
### 添加到远程仓库
### 推送到远程仓库
### 从远程仓库获取最新内容
### 查看远程仓库信息
### 从远程仓库克隆
## 设置忽略文件
## 多人协作
### 创建远程仓库
### 本地创建分支并推送到远程仓库
### 邀请合作者
### 合作者参与项目
### 克隆项目
### 开始工作
### 有冲突怎么办
### 抓取分支
### 多人协作的工作模式

<!--chapter:end:04-git.Rmd-->

# ggplot2学习总结 {#ggplot2}

We describe our methods in this chapter.

---

<div id="disqus_thread"></div>
<script>

/**
*  RECOMMENDED CONFIGURATION VARIABLES: EDIT AND UNCOMMENT THE SECTION BELOW TO INSERT DYNAMIC VALUES FROM YOUR PLATFORM OR CMS.
*  LEARN WHY DEFINING THESE VARIABLES IS IMPORTANT: https://disqus.com/admin/universalcode/#configuration-variables*/
/*
var disqus_config = function () {
this.page.url = PAGE_URL;  // Replace PAGE_URL with your page's canonical URL variable
this.page.identifier = PAGE_IDENTIFIER; // Replace PAGE_IDENTIFIER with your page's unique identifier variable
};
*/
(function() { // DON'T EDIT BELOW THIS LINE
var d = document, s = d.createElement('script');
s.src = 'https://r-cookbook-shen.disqus.com/embed.js';
s.setAttribute('data-timestamp', +new Date());
(d.head || d.body).appendChild(s);
})();
</script>
<noscript>Please enable JavaScript to view the <a href="https://disqus.com/?ref_noscript">comments powered by Disqus.</a></noscript>
                            

<!--chapter:end:05-ggplot2.Rmd-->


# Network分析总结 {#network}

Placeholder


## Example one
## Example two

<!--chapter:end:06-network.Rmd-->

# 多组学分析 {#multiomics}

We have finished a nice book.


---

<div id="disqus_thread"></div>
<script>

/**
*  RECOMMENDED CONFIGURATION VARIABLES: EDIT AND UNCOMMENT THE SECTION BELOW TO INSERT DYNAMIC VALUES FROM YOUR PLATFORM OR CMS.
*  LEARN WHY DEFINING THESE VARIABLES IS IMPORTANT: https://disqus.com/admin/universalcode/#configuration-variables*/
/*
var disqus_config = function () {
this.page.url = PAGE_URL;  // Replace PAGE_URL with your page's canonical URL variable
this.page.identifier = PAGE_IDENTIFIER; // Replace PAGE_IDENTIFIER with your page's unique identifier variable
};
*/
(function() { // DON'T EDIT BELOW THIS LINE
var d = document, s = d.createElement('script');
s.src = 'https://r-cookbook-shen.disqus.com/embed.js';
s.setAttribute('data-timestamp', +new Date());
(d.head || d.body).appendChild(s);
})();
</script>
<noscript>Please enable JavaScript to view the <a href="https://disqus.com/?ref_noscript">comments powered by Disqus.</a></noscript>
                            

<!--chapter:end:07-multiomics.Rmd-->


# 正则表达式 {#regularexpression}

Placeholder


## 特殊字符
## 匹配(match)
## 替换 (Alternates)
## 锚点(anchors)
### 以固定要求开头
### 以固定要求结尾
## 数量(Quantifiers)
## 整体匹配 (groups)
## 反义

<!--chapter:end:08-regular_regression.Rmd-->

# `Tidyverse`用于数据分析:stringr {#tidyverse_stringr}

`stringr`是R中进行文本处理的包.cheatsheet可以看这里.

https://github.com/rstudio/cheatsheets/blob/master/strings.pdf


## 安装

```{r, echo = TRUE, eval=FALSE}
# Install the released version from CRAN:
install.packages("stringr")

# Install the cutting edge development version from GitHub:
# install.packages("devtools")
devtools::install_github("tidyverse/stringr")
```

## Rstudio Addin

使用Rstudio Addin,可以很方便的使用正则表达式.

需要安装一个包:

```{r, eval=FALSE,echo=TRUE}
# install.packages("devtools")
devtools::install_github("gadenbuie/regexplain")
```

安装结束之后,可以在Addins中找到.

## Pattern matching

###  计算一个文本中符合要求的数目

使用`str_count()`函数:

比如要统计某个单词中某个字母的个数:

```{r, eval=TRUE,echo=TRUE}
fruit <- c("apple", "banana", "pear", "pineapple")
str_count(fruit, "a")

str_count(fruit, c("a", "b", "p", "p"))
```

其中第二个参数`pattern`是支持正则表达式的.

### 判断一个文本中是否存在一个pattern

使用`str_detect()`函数.

```{r, echo=TRUE,eval=FALSE}
str_detect(string, pattern, negate = FALSE)
```

其中`negate`是在`stringr`中的很多函数都有的一个参数,如果设置为`TRUE`,就会返回没有match到的内容.

```{r, eval=TRUE, echo=TRUE}
fruit <- c("apple", "banana", "pear", "pinapple")
str_detect(fruit, "a")
```

### 从文本中提取pattern



---

<div id="disqus_thread"></div>
<script>

/**
*  RECOMMENDED CONFIGURATION VARIABLES: EDIT AND UNCOMMENT THE SECTION BELOW TO INSERT DYNAMIC VALUES FROM YOUR PLATFORM OR CMS.
*  LEARN WHY DEFINING THESE VARIABLES IS IMPORTANT: https://disqus.com/admin/universalcode/#configuration-variables*/
/*
var disqus_config = function () {
this.page.url = PAGE_URL;  // Replace PAGE_URL with your page's canonical URL variable
this.page.identifier = PAGE_IDENTIFIER; // Replace PAGE_IDENTIFIER with your page's unique identifier variable
};
*/
(function() { // DON'T EDIT BELOW THIS LINE
var d = document, s = d.createElement('script');
s.src = 'https://r-cookbook-shen.disqus.com/embed.js';
s.setAttribute('data-timestamp', +new Date());
(d.head || d.body).appendChild(s);
})();
</script>
<noscript>Please enable JavaScript to view the <a href="https://disqus.com/?ref_noscript">comments powered by Disqus.</a></noscript>
                            

<!--chapter:end:09-tidyverse.Rmd-->

`r if (knitr::is_html_output()) '
# References {-}
'`

<!--chapter:end:10-references.Rmd-->

